# 求助

提问人：hxjme 时间：2012-02-15 15:08:20
小额贷款公司实行什么会计制度，哪位有报表格式及附注模板，请发hxjme@sina.com，不胜感谢！

回答人：chenyiwei
本版面上应有，你可以搜索一下看看。

提问人：kaipi 时间：2012-03-06 21:23:51
现金流量表附表固定资产折旧应该怎么列示啊？是填本期计提的折旧的金额吗？

回答人：chenyiwei
本期计提的折旧额中对应于计入生产成本和期间费用的部分。

提问人：kaipi 时间：2012-03-06 21:35:26
回复 chenyiwei 的帖子
陈版，您有没有好的学习现金流量表附表的资料啊

回答人：chenyiwei
论坛和ishare中应该已有很多，建议充分利用论坛和ishare中现有的资料。

提问人：sdlycpa 时间：2012-05-05 17:36:31
请问：《外方权益确认表》的 3 个栏次的汇率问题，外方实际投资额、外方实际注册资本、外汇账户余额这三栏的汇率是否按通知后附的《各种货币对美元和人民币折算率》？谢谢！

回答人：chenyiwei
请依据汇资函[2012]9号文后附的填表说明为准。这三个项目的金额现在都是与财务报表上的人民币金额一致，即采用与会计核算相同的汇率（实收资本、出资额采用历史汇率；帐户余额采用期末现行汇率）。

提问人：sdlycpa 时间：2012-05-06 13:47:25
回复 chenyiwei 的帖子
谢谢版主！明白了，附表《各种货币对美元和人民币折算率》是做什么用的？

回答人：chenyiwei
这个折算率表其实以往也是每月发布的，主要用于统计用途。现在汇资函字[2012]9号文发布之后，事实上在编制外方权益确认表时已经不会用到了。

提问人：sundike 时间：2012-08-17 15:17:40
计入“收到的其他与经营活动有关的现金”比较好。

回答人：chenyiwei
赞同。对于保理、贴现等业务的现金流量列报方式，应当与资产负债表上是否确认为借款的处理方式保持一致。